# 有关留存收益科目的问题

提问人：yjhly2011 时间：2020-06-14 11:33:00
各位好， 2020 年注会教材中多次出现留存收益这个会计科目，是新增加的会计科目还是一个概括性的科目？
P116，长期股权投资，公允价值计量转为权益法核算
【例7-18】甲公司于20×5年 2 月取得乙公司10%股权，对乙公司不具有控制、共同控制和重大影响，甲公司将其分类为以公允计量且其变动计入其他综合收益的非交易性权益工具投资的金融资产，投资成本为 900 万元。
20×6年 3 月 1 日，甲公司又以 1800 万元取得乙公司12%的股权，当日乙公司可辨认净资产公允价值总额为 12000 万元。取得该部分股权后，按照乙公司章程规定，甲公司能够派人参与乙公司的财务和生产经营决策，对该项长期股权投资转为采用权益法核算。假定甲公司在取得对乙公司10%的股权后，双方未发生任何内部交易，未派发现金股利或利润。除所实现净利润外，未发生其他所有者权益变动事项。20×6年 3 月 1 日，甲公司对乙公司投资原10%股权的公允价值为 1300 万元，原计入其他综合收益的累计公允价值变动收益为 400 万元。
本例中，20×6年 3 月 1 日，甲公司对乙公司投资原10%股权的公允价值为 1300 万元，因追加投资改按权益法核算，原计入其他综合收益的累计公允价值变动收益 400 万元转入留存收益。
甲公司对乙公司股权增持后，持股比例改为22%,初始投资成本为 3100 万元（1300+1800),应享有乙公司可辨认净资产公允价值份额为 2640 万元（12000×22%),前者大于后者 460 万元，不调整长期股权投资的账面价值。
甲公司对上述交易的会计处理如下：
借：长期股权投资——投资成本 31 000 000
贷：银行存款 18 000 000
其他权益工具投资 13 000 000
借：其他综合收益 4 000 000
贷：留存收益 4 000 000
问题：分录中的留存收益是一个会计科目吗

回答人：chenyiwei
“留存收益”不是一个会计科目，也不是单独的报表项目。此处主帖中分录中的留存收益应当使用“未分配利润”。